---
title: "Avaliação: Ajuste de modelo não linear"
output: html_document
---
```{r setup, include=FALSE}
knitr::opts_chunk$set(echo = TRUE)
```

#### Pedro Moreira Neto, Tatiane Alves

### Dados
Os dados fornecidos para o desenvolvimento deste trabalho apresenta o número de *views* e *inscritos* desde o dia de sua abertura para dois canais de sucesso do youtube (Invento na hora e Voce Sabia?.

```{r data}
data <- read.csv("youtube.txt", sep = " ", header = TRUE)
head(data)
```

```{r}
summary(data)
```
### Objetivo
  O objetivo deste trabalho é predizer o número **acumulado** de inscritos em cada um destes canais para os próximos 365 dias. Sabendo disso, iremos modelar cada canal individualmente, para tal, é feita a divisão da base de dados conforme cada canal.  

```{r}
inventonahora <- data[data$CANAL == "inventonahora", ]
vocesabia     <- data[data$CANAL == "vocesabia", ]
```

  Uma vez que queremos prever a quantidade acumulada de inscritos no canal, criamos uma nova variável para conter essas informação.
```{r}
factor <- 100000
inventonahora$INSCR_CUMSUM  <- cumsum(inventonahora$INSCRITOS/factor)
vocesabia$INSCR_CUMSUM      <- cumsum(vocesabia$INSCRITOS/factor)
```


O modelo a ser minimizado é o modelo logístico de crescimento de bactérias e que se caracteriza pela função:
$$y = \frac{L}{1 + \exp(\beta( x - \beta0) )}$$

onde L é o valor máximo da curva, $\beta0$ é o valor de *x* no ponto médio da curva e $\beta$ é a declividade da curva. E a função de perda escolhida para realizar esse minimização foi a perda quadrática que é dado pelo somotarório do quadrado da diferenca entre o valores reais e os previstos:
$$\sum_{i=i}^n (y - \mu)^2 $$

Em R, o modelo logístico com a função de perda quadrática pode ser implementado da seguinte maneira.
```{r}
f_logistic <- function(par, dias, insc){
  mu <- par[1] / (1 + exp(par[2] * ( dias - par[3])))
  SQ_logit <- sum( (insc - mu)^2 )
  return(SQ_logit)
}
```


#### Otimização e previsão para o canal Invento Na Hora.
Para cada canal iremos minimizar a função descrita acima de forma que possamos encontrar um modelo que melhor se ajustes aos dados. Para alcançar nosso objetivo, faremos uso da função de otimização implementada no R **optim**. Essa instrução recebe qual função será minizada, ou maximizada dependendo do problema, um conjunto de parâmetros pertinentes a função logística e devolve os betas e o erro mínimo que conseguiu encontrar.
```{r}
logisticMinimization <- optim(par = c(round(max(inventonahora$INSCR_CUMSUM)), 0, mean(inventonahora$INSCR_CUMSUM)), 
             fn = f_logistic, dias = inventonahora$DIAS, insc = inventonahora$INSCR_CUMSUM)
logisticMinimization
```


Dados os pesos obtidos pela minimização da função, aplicamos eles nos dados em vista de prever qual será o número de inscritos acumulados no periodo de um ano e plotamos o resultado.

No gráfico abaixo observa-se o comportamento do dado real descrito pela linha preta e o ajuste do modelo nesses dados caracterizado pela linha vermelha. Destaca-se que a continuação da linha vermelha representa a previsão de como este canal irá se comportar nos próximos 365 dias.  A previsão demonstra que o canal está crescendo mas num ritmo mais lento que nos meses anteriores. 
```{r}
dias <- seq(min(inventonahora$DIAS), max(inventonahora$DIAS) + 365, by=1)
preds <- logisticMinimization$par[1] / (1 + exp(logisticMinimization$par[2] * ( dias - logisticMinimization$par[3])))

plot(dias, preds,col="Red", type = "l")
lines(inventonahora$DIAS, inventonahora$INSCR_CUMSUM)
abline(v=max(inventonahora$DIAS))
```

#### Otimização e previsão para o canal Voce Sabia?
Semelhante ao canal **Invento Na Hora** iremos otimizar o modelo lógistico com base nos dados do canal **Voce Sabia?**. A otimização do modelo e previsão é dada pelo trecho de código abaixo.
```{r}
ols <- optim(par = c(round(max(vocesabia$INSCR_CUMSUM)), 0, mean(vocesabia$INSCR_CUMSUM)), 
             fn = f_logistic, dias = vocesabia$DIAS, insc = vocesabia$INSCR_CUMSUM)


dias <- seq(min(vocesabia$DIAS), max(vocesabia$DIAS) + 365, by=1)
preditos <- ols$par[1] / (1 + exp(ols$par[2] * ( dias - ols$par[3])))
```

Como podemos ver no gráfico abaixo, ao contrário do canal Invento na Hora, o ajuste do modelos nos dados nos informa que este canal apesar de novo é provável que tenha um crescimento rápido no número de inscritos.  
 
```{r}
plot(dias, preditos,col="Red", type = "l")
lines(vocesabia$DIAS, vocesabia$INSCR_CUMSUM)
abline(v=max(vocesabia$DIAS))
```





